【裁判字號】    92,上訴,2274
【裁判日期】    920716
【裁判案由】    詐欺等
【裁判全文】
臺灣高等法院刑事判決                          九十二年度上訴字第二二七四號
    上  訴  人
    即 自訴 人  丁○○
    被      告  安泰商業銀行股份有限公司
    兼  代表人  甲○○
    被      告  安泰商業銀行股份有限公司農安分行
    兼  代表人  乙○○
    被      告  丙○○
右上訴人因被告等違反公平交易法等案件，不服臺灣臺北地方法院九十一年度自字第
二三號，中華民國九十二年六月十日第一審判決，提起上訴，本院判決如左：
    主  文
上訴駁回。
    理  由
一、自訴意旨詳如自訴狀所載（如附件）。
二、按同一案件繫屬於有管轄權之數法院者，由繫屬在先之法院審判之；非經共同直
    接上級法院之裁定，繫屬在後之法院，屬不得為審判之法院，應對重複起訴之案
    件，諭知不受理之判決，此觀刑事訴訟法第八條、第三百零三條第七款規定自明
    ，此項一事不再理之原則，依同法第三百四十三條之規定，於自訴程序準用之。
三、查本件自訴人丁○○向台灣台北地方法院提起本件自訴之前，曾具狀向台灣士林
    地方法院提起與本件被告林育璘等人犯罪事實相同之違反公平交易法等案件之自
    訴，經臺灣士林地方法院於九十年七月十二日以九十年度自字第一二三號判決管
    轄錯誤並移送台灣台北地方法院管轄，自訴人不服提起上訴，經本院於九十年九
    月二十八日以九十年度上訴字第二八九八號判決上訴駁回，自訴人又不服，上訴
    最高法院，刻正繫屬最高法院審理中，此有臺灣士林地方法院九十年度自字第一
    二三號判決、九十年度自字第一二三號自訴狀繕本 (影本) 、本院九十年度上訴
    字第二八九八號判決、本院被告全國前案紀錄表及最高法院刑事第一庭函附卷可
    參，本件自訴人所指訴之被告林育璘等人與上開現由最高法院審理中之被告林育
    璘等人既屬同一，前後所指摘違反公平交易法等犯行之時間及犯罪情節又全然無
    異，其指訴之犯罪事實均屬相同 (比對原審卷第一至十一頁之本件自訴狀內容與
    同卷第一五五至一六六頁之前案自訴狀內容，其自訴之被告及犯罪事實均屬相同
    ) ，顯屬「同一案件」，雖自訴人之前之自訴係向無管轄權之法院為之，該法院
    僅能為管轄錯誤之判決，自訴人且得聲請於判決時諭知移送有管轄權之法院，可
    知自訴人縱係向無管轄權之法院自訴，並非自訴不合法。自訴人就已經提起自訴
    之同一案件，於九十一年一月七日向台灣台北地方法院重行提起本件自訴，有自
    訴狀上所蓋收文戳記一枚足憑（收文戳日期為九十一年一月七日) ，揆諸前開說
    明，本件自訴人所提起之自訴，於法不合，原審本此理由，不經言詞辯論，逕為
    不受理判決之諭知，核無不合。自訴人上訴意旨略以：前案（本院九十年度上訴
    字第二八九八號判決）既在上訴三審中尚未判決，本案即應靜待前案三審判決，
    確定係由士林或台北地方法院管轄後，再與前案合併審理云云，於法明顯不合，
    是上訴人所為上訴核無理由，應予駁回，並不經言詞辯論為之。
據上論斷，應依刑事訴訟法第三百六十八條、第三百七十二條，判決如主文。
中      華      民      國    九十二    年      七      月     十六     日
                              臺灣高等法院刑事第二十四庭
                                  審判長法  官  陳  貽  男
                                        法  官  陳  憲  裕
                                        法  官  徐  世  禎
右正本證明與原本無異。
如不服本判決應於收受送達後十日內向本院提出上訴書狀，其未敘述上訴之理由者並
得於提起上訴後十日內向本院補提理由書（均須按他造當事人之人數附繕本）。
                                        書記官  陳  玲  憶
中      華      民      國    九十二    年      七      月     十六     日


司法院資訊處製作；財團法人民間司法改革基金會備份。
